# Martin Alejandro Villalba

Zumaya 386, Lomasde Zamora 1159372346 martinysonia2019@gmail.com



### Objetivo

Conseguir un puesto de trabajo que me permita aplicar mis experiencias y conocimientos en mi sector y en las distintas áreas de la empresa, para así desarrollarme profesionalmente para el buen desempeño de las funciones asignadas.

## **Experiencia Profesional**

Operario de limpieza

Los soles internacional S.A

Limpieza con máquinas (superspeed, lavadora y Lustradora).

Retiro de residuos Patológicos,comunes,blíster y prospecto.

Vitrificado de los pisos y limpieza en áreas cerradas.

• Seguridad 05/2016 - 01/2017

Cazadores

Personal de seguridad de comercio.

Vigilancia en cámaras de seguridad,carga y descarga de producto.

• Arcos dorados 05/2015 - 05/2016

Personal en diferentes áreas.

Operario de carga y descarga.

Reposición de alimentos.

Personal de cocina en general.

Cajero y atención al público.

• Sheshu 10/2022 - 11/2022

Operario de depósito.

En área de depósito mis tareas eran el embalado y empaquetado de artículos.

Carga y descarga.

Manejo de zorras.

Conocimiento de manejo clark y zorra eléctrica.

#### Educación

 Economía y gestión de las Organizaciones EEM N°10, Lomas de Zamora Secundario completo.

• Conocimiento de paquete office Word, excel.

#### Información Personal

• Fecha de nacimiento: 02/12/1994

02/2017 - Actualmente

03/2019 al 12/2013